---
output:
  pdf_document:
    latex_engine: xelatex
    keep_tex: false
    number_section: false
    template: template.tex
indent: true
params:
  nome_contratante_contrato: NA
  informacoes_contratante: NA
  servico_contrato: NA
  preco_projeto_contrato: NA
  prazo_projeto_contrato: NA
  numero_parcelas_contrato: NA
  testemunha_primeira_contrato: NA
  testemunha_segunda_contrato: NA
  forma_pagamento_contrato: NA
  etapa_1_contrato: NA
  etapa_2_contrato: NA
  etapa_3_contrato: NA
  etapa_4_contrato: NA
  etapa_5_contrato: NA
  etapa_6_contrato: NA
  etapa_7_contrato: NA
  etapa_8_contrato: NA
  etapa_9_contrato: NA
  etapa_10_contrato: NA
---

```{r setup, echo  = FALSE, include = FALSE}
library(knitr)
library(glue)
path_source <- "../input/main.R"
source(path_source, encoding = "UTF-8")
Sys.setlocale("LC_TIME", "pt_BR.UTF-8")

etapa_null <- function(etapa)
{
  if(etapa == "") return(FALSE)
  return(TRUE)
}

fun_etapas <- function()
{
  ret_ <- glue("\\item  Primeira etapa: {params$etapa_1_contrato}")
  if(etapa_null(params$etapa_2_contrato)) {ret_ <- paste(ret_, glue(" Segunda etapa: {params$etapa_2_contrato}"), sep = "\\item ")} else {return(ret_)}
  if(etapa_null(params$etapa_3_contrato)) {ret_ <- paste(ret_, glue(" Terceira etapa: {params$etapa_3_contrato}"), sep = "\\item ")} else {return(ret_)}
  if(etapa_null(params$etapa_4_contrato)) {ret_ <- paste(ret_, glue(" Quarta etapa: {params$etapa_4_contrato}"), sep = "\\item ")} else {return(ret_)}
  if(etapa_null(params$etapa_5_contrato)) {ret_ <- paste(ret_, glue(" Quinta etapa: {params$etapa_5_contrato}"), sep = "\\item ")} else {return(ret_)}
  if(etapa_null(params$etapa_6_contrato)) {ret_ <- paste(ret_, glue(" Sexta etapa: {params$etapa_6_contrato}"), sep = "\\item ")} else {return(ret_)}
  if(etapa_null(params$etapa_7_contrato)) {ret_ <- paste(ret_, glue(" Sétima etapa: {params$etapa_7_contrato}"), sep = "\\item ")} else {return(ret_)}
  if(etapa_null(params$etapa_8_contrato)) {ret_ <- paste(ret_, glue(" Oitava etapa: {params$etapa_8_contrato}"), sep = "\\item ")} else {return(ret_)}
  if(etapa_null(params$etapa_9_contrato)) {ret_ <- paste(ret_, glue(" Nona etapa: {params$etapa_9_contrato}"), sep = "\\item ")} else {return(ret_)}
  if(etapa_null(params$etapa_10_contrato)) {ret_ <- paste(ret_, glue(" Décima etapa: {params$etapa_10_contrato}"), sep = "\\item ")} else {return(ret_)}
  return(ret_)
}

fun_testemunhas <- function(etapa)
{
  n_testemunhas <- sum(c(etapa_null(params$testemunha_primeira_contrato), etapa_null(params$testemunha_segunda_contrato)))
  if(etapa == "texto")
  {
    if(n_testemunhas == 2) return(" juntamente com duas (2) testemunhas.")
    if(n_testemunhas == 1) return(" juntamente com uma (1) testemunha.")
    if(n_testemunhas == 0) return(".")
  } else if(etapa == "primeira")
  {
    if(n_testemunhas >= 1) return(glue("\\rule{'{8cm}'}{'{0.4pt}'}\\newline \n {params$testemunha_primeira_contrato}\\newline \n \\indent Testemunha 1\\newline"))
    if(n_testemunhas == 0) return("")
  } else
  {
    if(n_testemunhas == 2) return(glue("\\rule{'{8cm}'}{'{0.4pt}'}\\newline \n {params$testemunha_segunda_contrato}\\newline \n \\indent Testemunha 2\\newline"))
    else return("")
  }
}

```

\begin{center}
\begin{Large}
 \textbf{CONTRATO DE PRESTAÇÃO DE SERVIÇO}
\end{Large}
\end{center}

\section*{DA IDENTIFICAÇÃO DAS PARTES}

`r params$informacoes_contratante`, doravante denominado \textbf{CONTRATANTE}.

\textbf{CONTRATADA}: Estats Consultoria, pessoa jurídica de direito privado, inscrita no CNPJ sob n°19.872.827/0001-13, com sede no Jd. Universitário - Avenida Colombo, n° 5790 - Bloco E90 - Sala 018 na cidade de Maringá, estado do Paraná, CEP 87.020-900, neste ato representado pelo seu presidente, `r paste0(presidente$profissao, ", ",
      presidente$nome, ", portador do CPF n°", presidente$cpf)`;

_**As partes acima identificadas têm, entre si, justo e acertado o presente Contrato, que se regerá pelas cláusulas seguintes e pelas condições descritas no presente.**_

\section*{DO OBJETO DO CONTRATO}

**Cláusula 1ª**. O \textbf{CONTRATADA} se propõe, com presente contrato, a promover o projeto de prestação de serviço visando à consultoria técnica em Estatística e do Trabalho para o \textbf{CONTRATANTE}, sobre as matérias especificadas no parágrafo 3º da cláusula 1ª. 

\vspace{0.5cm}

\noindent §1º - O \textbf{CONTRATADA}, com o trabalho proposto, atingirá seu objetivo fundamental que é a complementação da formação profissional de seus membros; 

\vspace{0.5cm}

\noindent §2º - O projeto constituir-se-á na formação de um grupo de trabalho composto por alunos de graduação do curso de Estatística, orientados – caso haja necessidade – por um professor do Centro de Ciências Exatas da Universidade Estadual de Maringá ou profissional capacitado, os quais em conjunto farão o estudo em apreço. 

\vspace{0.5cm}

\noindent §3º Os serviços a serem prestados são: `r params$servico_contrato`. Além destas, o \textbf{CONTRATANTE} possui o direito de receber todo o aparato técnico para a execução da prestação de serviço, bem como a garantia de ser sanado em quaisquer de suas dúvidas pela equipe da prestação de serviço a ser realizada.

\newpage

\section*{DAS ETAPAS DO PROJETO}

**Cláusula 2ª**. O projeto será dividido nas seguintes etapas:

\begin{enumerate}[a)]
`r fun_etapas()`
\end{enumerate}

\newpage

\section*{DAS OBRIGAÇÕES DA CONTRATADA}

**Cláusula 3ª**. São deveres do \textbf{CONTRATADA}:

\begin{enumerate}[a)]
\item Utilizar das técnicas disponíveis para a realização das atividades aliadas à consultoria, empregando seus melhores esforços na consecução da mesma. 
\item A \textbf{CONTRATADA} se limita a realizar apenas os objetivos descritos em contrato no parágrafo 3 º da cláusula 1ª. Qualquer serviço fora desses descritos solicitados por parte da \textbf{CONTRATANTE} deverá ser elaborado em uma nova proposta de prestação de serviço, sendo firmado outro contrato, não se responsabilizando a \textbf{CONTRATADA} pelos serviços não acordados. 
\item Disponibilizar uma equipe capacitada para a realização de pesquisas e desenvolvimento do projeto no âmbito da matéria da consultoria devida e nomear um gerente desta equipe, responsável pela administração das atividades. 
\item O \textbf{CONTRATADA} não se responsabiliza pelos erros já presentes na primeira versão do banco de dados disponibilizado pelo CONTRATANTE.
\item A consultoria prestada pelo \textbf{CONTRATADA} visa propor soluções aos problemas descritos e enfrentados pela CONTRATANTE. Quaisquer consequências ou resultados não relacionados a tais problemas não serão de responsabilidade desta.
\item Administrar o presente contrato. 
\item Arquivar os documentos derivados do presente contrato e apresentá-los quando exigidos por quem de direito. 
\item A implantação e execução do projeto apresentado pelo \textbf{CONTRATADA} ficam a cargo desta, sendo a \textbf{CONTRATANTE} responsável pelos consequentes gastos relacionados à execução do projeto, tais como material de escritório e despesas advindas da implantação e execução do projeto. 
\item Recolher os impostos que incidirem sobre as atividades do projeto, com recursos deste.
\item Fornecer relatórios, constando resultados sobre a consecução do projeto, devendo ser entregue para a CONTRATANTE, ao término da última etapa, disposta na cláusula 2ª deste contrato.
\end{enumerate}

\newpage

\section*{DAS OBRIGAÇÕES DA CONTRATANTE}

**Cláusula 4ª**. São direitos e deveres da **CONTRATANTE**:

\begin{enumerate}[a)]
\item Realizar o pagamento conforme disposto na cláusula 7ª deste contrato. 
\item Participar, através de pessoa especialmente credenciada, das reuniões referentes a este contrato. 
\item Caso haja atraso na entrega dos documentos e informações necessárias para o cumprimento do projeto e isto implicar em atraso na realização do mesmo, a \textbf{CONTRATADA} não se responsabiliza pelos valores adicionais do projeto, devendo estes serem arcados pela CONTRATANTE. 
\item Receber relatórios dos trabalhos, na forma e datas estabelecidas neste contrato. 
\item Fornecer todas as informações que o \textbf{CONTRATADA} julgar necessário para plena execução dos trabalhos. 
\end{enumerate}

\section*{DO BANCO DE DADOS}

**Cláusula 5ª**. O \textbf{CONTRATADA} somente se responsabiliza pelo erro de organização estrutural do banco de dados disponibilizado pela \textbf{CONTRATANTE} e, não pelo erro de informações. 

\vspace{0.5cm}

\noindent \textbf{Cláusula 6ª}. Caso haja erro de informações no banco de dados disponibilizado pela \textbf{CONTRATANTE}, o \textbf{CONTRATADA} tem o direito de prorrogar o prazo de entrega do relatório e cobrar, além do valor total citado na cláusula 7ª, pelas horas extras previstas necessárias para correção das análises conforme descrito no parágrafo 3 º da cláusula 1ª. Se os dados disponibilizados pela \textbf{CONTRATANTE} não permitirem a análise proposta conforme descrito no parágrafo 3º da cláusula 1ª, cabe o \textbf{CONTRATADA} alterar a forma de execução do projeto ou mesmo rescindir o presente contrato por inviabilidade de execução do mesmo. 

\vspace{0.5cm}

\noindent \textbf{Parágrafo único}: Em caso de rescisão do presente contrato pelo fato dos dados disponibilizados pela \textbf{CONTRATANTE} não permitirem a análise proposta conforme descrito no parágrafo 3º da cláusula 1ª, a \textbf{CONTRATANTE} pagará o \textbf{CONTRATADA} um valor conforme descrito na cláusula 11ª. 

\newpage

\section*{DO VALOR E DA FORMA DE PAGAMENTO}

**Cláusula 7ª**. O desenvolvimento completo do projeto por parte da \textbf{CONTRATADA} possui valor de `r paste("R$", format(params$preco_projeto_contrato, nsmall = 2))`, já incluso os impostos previsto por lei e o valor de materiais a serem utilizados no projeto, a ser pago pela \textbf{CONTRATANTE} à \textbf{CONTRATADA} da seguinte forma:

O montante será pago `r params$forma_pagamento_contrato`, conforme ilustrado no quadro a seguir:

\begin{center}
```{r, echo = FALSE}
gerar_tabela_preco(params$numero_parcelas_contrato,
                   params$preco_projeto_contrato,
                   params$prazo_projeto_contrato,
                   params$forma_pagamento_contrato)
```
\end{center}

\noindent \textbf{Parágrafo único}: O pagamento integral do projeto poderá ser feito com ao Diretor Administrativo-Financeiro da Estats Consultoria, do valor `r params$forma_pagamento_contrato`.

\section*{DO PRAZO}

**Cláusula 8ª**. O presente contrato irá vigorar a partir da assinatura do mesmo até o pagamento do valor total do projeto conforme citado na cláusula 7ª, e o cumprimento de todas as etapas dispostas na cláusula 2ª, podendo ser prorrogado, se for do interesse de ambas as partes. 

\section*{DA RESCISÃO}
       
**Cláusula 9ª**. Este contrato poderá ser rescindido a qualquer tempo, pelas partes, devendo a interessada notificar a outra, por escrito, com antecedência mínima de 15 dias. 

\vspace{0.5cm}
       
\noindent \textbf{Cláusula 10ª}. A rescisão do presente instrumento extinguirá os direitos e obrigações que as partes tenham entre si. 

\vspace{0.5cm}

\noindent \textbf{Cláusula 11ª}. Em caso de rescisão, o \textbf{CONTRATADA} remeterá ao \textbf{CONTRATANTE} um relatório dos trabalhos realizados até o momento da interrupção. A \textbf{CONTRATANTE} pagará o \textbf{CONTRATADA} um valor proporcional ao trabalho efetuado sobre as bases da cláusula 3ª, acrescido de cláusula penal de 10% (dez por cento) do valor total citado na cláusula 7ª. 

\newpage

\section*{DAS PENALIDADES}

**Cláusula 12ª**. O não pagamento do(s) valor(es) previsto(s) no presente contrato na data do(s) vencimento(s), fará incidir sobre o(s) mesmo(s), mora em 2% (dois inteiro por cento) por dia, sobre o valor mensal do contrato, com 
as consequências daí advindas, que implicarão em multa de 30% (trinta inteiro por cento), sobre o valor do contrato. 

\section*{DA CESSÃO}

**Cláusula 13ª**. Este contrato não poderá ser cedido ou transferido sem o consentimento prévio e expresso de ambas as partes, obrigando-se as partes ao cumprimento deste contrato, por si e por seus sucessores. 

\section*{DA TOLERÂNCIA}

**Cláusula 14ª**. A tolerância e/ou qualquer concessão feita por uma das partes à outra, de forma escrita ou verbal, não implica em novação ou alteração contratual constituindo-se em mera liberdade das partes.

\newpage

\section*{PUBLICIDADE COMERCIAL}

**Cláusula 15ª**. Fica assegurado o \textbf{CONTRATADA} o direto de utilizar o nome da \textbf{CONTRATANTE} (denominação oficial e pública) para fins de divulgação da carteira de clientes do \textbf{CONTRATADA}. 

\section*{DAS CONDIÇÕES GERAIS}
       
**Cláusula 16ª**. O \textbf{CONTRATADA} não possuirá horário fixo de entrada e saída na empresa, uma vez que não existirá vínculo empregatício.

\vspace{0.5cm}

\noindent \textbf{Cláusula 17ª}. É livre o \textbf{CONTRATADA} ter seus próprios clientes, fora do âmbito deste contrato.

\section*{DO FORO}

**Cláusula 18ª**. Para dirimir quaisquer controvérsias oriundas deste contrato, as partes elegem o foro da comarca de Maringá, Estado do Paraná, excluindo qualquer outro que mais privilegiado seja;

\newpage

\noindent Por estarem assim justos e contratadas, firmam o presente instrumento, em duas vias de igual teor`r fun_testemunhas("texto")`

\vspace{2cm}

\rule{8cm}{0.4pt}\newline
`r params$nome_contratante_contrato`\newline
\indent Contratante

\vspace{1cm}

\rule{8cm}{0.4pt}\newline
`r presidente$nome`\newline
\indent Presidente da Estats Consultoria\newline

\vspace{1cm}

`r fun_testemunhas("primeira")`

\vspace{1cm}

`r fun_testemunhas("segunda")`

\vfill

\begin{center}
Maringá, `r format(Sys.Date(), format = "%d de %B de %Y")`
\end{center}
