---
output:
  pdf_document:
    latex_engine: xelatex
    keep_tex: false
    number_section: false
    template: template.tex
indent: false
params:
  contratante_nome_encerramento: NA
  id_projeto_encerramento: NA
  nome_projeto_encerramento: NA
  gerente_projeto_encerramento: NA
  entrega_projeto_encerramento: NA
  tipo_encerramento: NA
---

```{r setup, echo  = FALSE, include = FALSE}
library(knitr)
path_source <- "../input/main.R"
source(path_source, encoding = "UTF-8")
Sys.setlocale("LC_TIME", "pt_BR.UTF-8")

texto_concluido <- "concluído, com a execução de todas as fases e tarefas definidas no início do projeto, e assinam o presente termo dando por encerradas todas as responsabilidades e atividades da Estats Consultoria, referentes a este projeto."

texto_adiado <- "adiado."

texto_cancelado <- "cancelado, e assinam o presente termo dando por encerradas todas as responsabilidades e atividades da Estats Consultoria, referentes a este projeto."

if(params$tipo_encerramento == "Concluído")
{
  texto_final <- texto_concluido
} else if(params$tipo_encerramento == "Adiado")
{
  texto_final <- texto_adiado
} else if(params$tipo_encerramento == "Cancelado")
{
  texto_final <- texto_cancelado
}
```

\begin{Large}
\begin{center}
TERMO DE ENCERRAMENTO DE PROJETO\\
Nº `r params$id_projeto_encerramento`
\end{center}
\end{Large}

\noindent
\textbf{\large Nome do Projeto:} `r params$nome_projeto_encerramento`\newline
\textbf{\large Gerente do Projeto:} `r params$gerente_projeto_encerramento`\newline

\section{Tipo do encerramento}

\noindent
(`r ifelse(params$tipo_encerramento == "Concluído", "X", "  ")`) Concluído

\noindent
(`r ifelse(params$tipo_encerramento == "Adiado", "X", "  ")`) Adiado

\noindent
(`r ifelse(params$tipo_encerramento == "Cancelado", "X", "  ")`) Cancelado

\section{Relação das entregas}

```{r, echo = FALSE}
kable(data.frame(desc = c("Relatório final", "Apresentação dos resultados"),
                 data = rep(format(params$entrega_projeto_encerramento, format = "%d/%m/%Y"), 2)),
    col.names = c("Descrição das entregas", "Data da entrega"))
```

\newpage

\noindent\textbf{As Partes concordam que o projeto foi `r texto_final`}\newline

\vspace{2cm}

\rule{8cm}{0.4pt}
\indent `r params$contratante_nome_encerramento`\newline

\vspace{2cm}

\rule{8cm}{0.4pt}
\indent `r params$gerente_projeto_encerramento`\newline
\indent Gerente de Projetos\newline
\indent Estats Consultoria\newline

\vspace{2cm}

\rule{8cm}{0.4pt}
\indent `r diretor_projetos$nome`\newline
\indent Diretor de Projetos\newline
\indent Estats Consultoria\newline

\begin{center}
Maringá, `r format(Sys.Date(), format = "%d de %B de %Y")`
\end{center}